臺灣高等法院臺中分院刑事判決　　　　96年度上易字第1343號
上　訴　人
即　被　告　乙○○
上列上訴人因竊盜案件，不服臺灣彰化地方法院96年度易字第
322號中華民國96年5月28日第一審判決（起訴案號：臺灣彰化地
方法院檢察署95年度偵字第8185號、第10653號、第11216號），
提起上訴，本院判決如下：
    主  文
原判決關於乙○○部分撤銷。
乙○○犯結夥竊盜罪，累犯，處有期徒刑拾月，減為有期徒刑伍
月，扣案之鑰匙壹支，沒收之。又犯結夥竊盜罪，累犯，處有期
徒刑拾月，減為有期徒刑伍月。主刑部分應執行有期徒刑玖月。
    事  實
一、乙○○於民國（下同）93年間，因贓物案件經臺灣雲林地方
    法院判處有期徒刑6月，上訴後經臺灣高等法院臺南分院駁
    回上訴確定在案，於94年4月13日易科罰金執行完畢。竟仍
    不知悔改，與鄭文煌、古必錦（以上2人經審判處罪刑，未
    據上訴已先確定）共同基於意圖為自己不法所有之犯意聯絡
    ，於95年9月5日凌晨，在彰化縣溪湖鎮○○里○○路○段92
    巷附近空地，以乙○○與鄭文煌在場負責把風，而由古必錦
    以自備鑰匙1支下手行竊之方式，結夥3人竊取福泰企業股份
    有限公司（下稱福泰公司）所有之車牌號碼TF－687號大貨
    車。其等3人另共同基於意圖為自己不法所有之犯意聯絡，
    同至彰化縣埤頭鄉○○路段某農路，由乙○○以路旁拾得之
    塑膠管吸取上開大貨車油箱內之柴油，加入甲○○所有之
    KOBELCOY UTANISK60型挖土機，再由古必錦轉動已插在上開
    挖土機上之鑰匙，發動上開挖土機並駛進上開大貨車車斗之
    方式，結夥3人竊取上開甲○○所有之挖土機，嗣為警查獲
    ，並扣得古必錦所有、供行竊所用之鑰匙一支，始知悉上情
    。
二、案經被害人甲○○訴由彰化縣警察局北斗分局報告臺灣彰化
    地方法院檢察署檢察官偵查起訴。
    理  由
一、按被告以外之人（包括證人、鑑定人、告訴人、被害人及共
    同被告等）於審判外之陳述雖不符刑事訴訟法第159條之1至
    之4等四條之規定，而經當事人於審判程序同意作為證據，
    法院審酌該言詞陳述或書面陳述作成時之情況，認為適當者
    ，亦得為證據；當事人、代理人或辯護人於法院調查證據時
    ，知有刑事訴訟法第159條第1項不得為證據之情形，而未於
    言詞辯論終結前聲明異議者，視為有前項之同意，同法第
    159條之5定有明文。本件證人鄭文煌、古必錦、丁○○、甲
    ○○固均曾於警詢或偵查中為陳述，其性質雖屬傳聞證據，
    惟其未再於法院審理具結中為陳述，且查無符合同法第159
    條之1至之4等前四條之情形，其等所為之上開警詢或偵查筆
    錄內容，業經原審法院審理時予以提示並告以要旨，且各經
    檢察官及被告等人表示意見。當事人或辯護人已知上述筆錄
    乃傳聞證據，且均未於言詞辯論終結前對該等筆錄內容異議
    ，依上開規定，是證人等於警詢或偵查中之證言已擬制同意
    其有證據能力，本院審酌上開筆錄作成時，無不當取供之情
    形，認為以之作為本案之證據亦屬適當，是證人等於警詢或
    偵查筆錄之證言自具有證據能力。
二、上訴人即被告乙○○（下稱被告）未於本院審理期日到庭，
    經查，上開竊盜事實，業據被告於原審供承不諱，核與同案
    被告鄭文煌、古必錦於警詢、偵查及原審供陳情節，證人證
    人丁○○（福泰公司員工）、甲○○（被害人）分別於警詢
    、偵查證述失竊情節，並有贓物認領保管單、車籍作業系統
    —查詢認可資料表及失竊車輛照片等在卷可佐。綜上所述，
    被告犯罪事證明確，其竊盜犯行洵堪認定，應依法論科。
三、核被告所為2次犯行，依犯刑法第321條第1項第4款之結夥3
    人竊盜罪。公訴人原認被告係犯刑法第320條第1項之竊盜罪
    嫌，嗣於原審審理時陳明就被告犯行，更正為刑法第321條
    第1項第4款之結夥竊盜罪。被告與鄭文煌、古必錦之間，就
    上開犯行，彼此間有犯意之聯絡及行為之分擔，為共同正犯
    。被告犯上開2罪，犯意各別、行為互異，應分論併罰。又
    被告有事實欄所載科處有期徒刑及執行紀錄，有台灣高等法
    院被告前案紀錄表在卷可參，被告於上揭有期徒刑執行完畢
    後，在5年以內故意再犯本件有期徒刑以上之罪，為累犯，
    應依刑法第47條第1項加重其刑。原判決認被告罪證明確而
    予科刑，固非無見，惟查：中華民國96年罪犯減刑條例業已
    於96年7月4日總統公布，於96年7月16日施行，被告犯罪在
    96年4月24日以前者，依該條例第2條第1項第3款規定，依法
    應予減刑，原審未及審酌，尚有未合。被告起上未具體指摘
    原判決有何不當，固無理由，惟原判決既有上述可議之處，
    自無可維持，應由本院將原判決關於被告部分撤銷改判。爰
    審酌被告犯罪之動機、目的、手段、犯罪所生之損害、犯罪
    後之態度等一切情狀，量處如主文第2項項之刑罰，並依中
    華民國96年罪犯減刑條例各減為有期徒刑5月，並定其應執
    行刑。扣案鑰匙1支係共同被告古必錦有，供竊取TF－687號
    大貨車所用，業據同案被告鄭文煌、古必錦供明，依刑法第
    38條第1項第2款宣告沒收。
四、被告經合法傳喚，無正當理由不到庭，爰不待其陳述逕行判
    決。
據上論斷，應依刑事訴訟法第371條、第369條條第1項前段、第
364條、第299條第1項前段，刑法第28條、第321條第1項第4款、
第47條第1項、第38條第1項第2款、第51條第5款，中華民國96
年罪犯減刑條例第2條第1項第3款、第7條，判決如主文。
本案經檢察官丙○○到庭執行職務。
中　　華　　民　　國　　96　　年　　8 　　月　　29　　日
            刑事第七庭    審判長法　官  林  榮  龍
                                法　官  鄭  永  玉
                                法　官  江  錫  麟
上列正本證明與原本無異。
不得上訴。
                                書記官  劉  建  智
中　　華　　民　　國　　96　　年　　8 　　月　　29　　日
附錄本案論罪科刑法條：
刑法第321條：
  犯竊盜罪而有左列情形之一者，處6月以上、5年以下有期徒刑
  ：
  一　於夜間侵入住宅或有人居住之建築物、船艦或隱匿其內而
      犯之者。
  二  毀越門扇、牆垣或其他安全設備而犯之者。
  三  攜帶兇器而犯之者。
  四  結夥三人以上而犯之者。
  五  乘火災、水災或其他災害之際而犯之者。
  六  在車站或埠頭而犯之者。
  前項之未遂犯罰之。
